【裁判字號】    97,裁,3612
【裁判日期】    970717
【裁判案由】    營業稅
【裁判全文】
最  高  行  政  法  院  裁  定
                                      97年度裁字第3612號
再 審原 告  尚易貿易股份有限公司
代  表  人  甲○○
訴訟代理人  陳榮俊
被 上訴 人  財政部臺北市國稅局
代  表  人  凌忠嫄
上列當事人間營業稅事件，再審原告對於中華民國96年7月5日本
院96年度判字第1192號判決，提起再審之訴，關於行政訴訟法第
273條第1項第1款部分，本院裁定如下：
    主  文
再審之訴駁回。
再審訴訟費用由再審原告負擔。
    理  由
一、按提起再審之訴，應依行政訴訟法第277條第1項第4款之規
    定表明再審理由，此為必須具備之程式。所謂表明再審理由
    ，必須指明確定判決有如何合於法定再審事由之具體情事，
    始為相當。倘僅泛言有何條款之再審事由，而無具體情事者
    ，尚難謂已合法表明再審理由。如未表明再審理由，法院無
    庸命其補正。
二、本件再審原告涉嫌於民國82年間銷售地毯與環球地毯有限公
    司，金額計新臺幣（下同）60,080,886元（不含稅），漏開
    統一發票並漏報銷售額，案經財政部賦稅署查獲，將相關事
    證函移再審被告審理違章成立，乃核定補徵營業稅3,004,04
    4元，並按所漏稅額處5倍之罰鍰計15,020,200元。再審原告
    不服，循序提起本件行政訴訟。案經臺北高等行政法院92年
    度訴字第3060號判決除罰鍰改判為3倍外，其餘之訴駁回，
    再審原告對不利其部分判決仍不服提起上訴，經本院96年度
    判字第1192號判決（下稱原確定判決）。茲再審原告主張原
    確定判決有行政訴訟法第273條第1項第1款所定事由，對之
    提起再審之訴，主張略以：本件為跳開發票，而非漏開發票
    。且原確定判決認定帳載期末庫存逐年遞減之原因，不限於
    跳開發票乙節，違反會計學原理及經驗法則等語，經核其再
    審訴狀所表明之再審理由，業經原確定判決敘明不可採之理
    由甚詳，再審意旨猶執原詞加以爭執，而對於上開確定判決
    究有如何合於行政訴訟法第273條第1項第1款規定之具體情
    事，則未據敘明，依上開規定及說明，其再審之訴自非合法
    。至再審原告以行政訴訟法第273條第1項第11款提起再審之
    訴部分，本原無管轄權另裁定移送臺北高等行政法院辦理，
    併此明。
三、據上論結，本件再審之訴為不合法。依行政訴訟法第278條
    第1項、第104條、民事訴訟法第95條、第78條，裁定如主文
    。
中    華    民    國    97    年    7     月    17    日
                    最高行政法院第二庭
                        審判長法官  高  啟  燦
                              法官  劉  介  中
                              法官  吳  慧  娟
                              法官  廖  宏  明
                              法官  楊  惠  欽
以  上  正  本  證  明  與  原  本  無  異
中    華    民    國    97    年    7     月    18    日
                              書記官  彭  秀  玲


司法院資訊處製作；財團法人民間司法改革基金會備份。
